臺灣桃園地方法院刑事裁定
                                      111年度簡抗字第3號
聲  請  人
即  抗告人  謝志明



上列聲請人即被告因聲請再審案件，對於本院中華民國111年3月
2日111年度桃聲簡再字第2號裁定，聲請回復原狀併提起抗告，
本院裁定如下：
    主  文
回復原狀之聲請及抗告均駁回。
    理  由
一、聲請意旨略以：聲請人即抗告人謝志明（下稱聲請人）於民
    國111年2月10日收受本院111年度桃聲簡再字第2號裁定，惟
    聲請人因天災人禍疫情隔離而不得返回監獄工作工場開卡購
    買郵票、香菸、日用品，導致欠缺郵票，拖延至2月15日下
    午發信，聲請人有書寫狀紙到法務部矯正署說隔離分數及購
    物等事還未回文，盼鈞長念在監獄，疫情隔離無法開日用品
    、郵票，盼鈞長准予抗告恢復再審！監獄隔離，全省只剩下
    桃監隔離不能開卡購物，可查詢監獄開卡扣款事物。爰依法
    聲請回復原狀並提起上訴（應為抗告）等語。
二、按抗告期間，除有特別規定外，為5日，自送達裁定後起算
    ；原審法院認為抗告不合法律上之程式或法律上不應准許，
    或其抗告權已經喪失者，應以裁定駁回之，刑事訴訟法第40
    6條前段、第408條第1項前段分別定有明文。又在監獄或看
    守所之被告，如向監所長官提出上訴書狀，固無在途期間，
    然參酌刑事訴訟法第351條第4項規定，可不經監所長官提出
    上訴書狀，且該監所不在法院所在地者，仍應依同法第66條
    第1項規定，扣除其在途期間，並應以書狀實際到達法院之
    日，為提出於法院之日。前述關於上訴之規定，亦為抗告所
    準用（最高法院105年度台抗字第525號裁判意旨參照）。再
    按非因過失，遲誤上訴、抗告或聲請再審之期間，或聲請撤
    銷或變更審判長、受命法官、受託法官裁定或檢察官命令之
    期間者，於其原因消滅後5日內，得聲請回復原狀；非因過
    失遲誤期間之原因及其消滅時期，應於書狀內釋明之，分別
    為刑事訴訟法第67條第1項、第68條第2項定有明文。
三、經查：
（一）本件聲請人因聲請再審案件，經本院於111年1月28日以11
      1年度桃聲簡再字第2號裁定駁回在案，前開裁定正本並由
      本院依法囑託聲請人所在監所長官送達，而於111年2月10
      日由其本人收受，此有送達證書1紙在卷可稽（見本院桃
      聲簡再卷第91頁），則抗告期間即自送達日111年2月10日
      之翌日起算，抗告期間5日，於111年2月15日（星期二）
      屆滿，該日非休息日或紀念日無順延問題，聲請人於該時
      在法務部○○○○○○○執行中，有臺灣高等法院在監在押全國
      紀錄表可佐，與本院屬同一行政區，依法院訴訟當事人在
      途期間標準，不扣除在途期間，聲請人竟遲至111年2月18
      日始具狀向本院提出本件抗告書狀，有簡易抗告狀上本院
      收受章戳可稽（見本院桃聲簡再卷第99頁），故聲請人之
      抗告已逾法定抗告期間，應予駁回。
（二）聲請人雖以：因為疫情隔離無法開卡買郵票及日用品等語
      。然經本院函詢法務部○○○○○○○聲請人隔離情形，聲請人
      於111年1月26日至臺灣桃園地方檢察署出庭，於111年2月
      3日隔離期滿，於111年2月22日又至臺灣桃園地方檢察署
      出庭，於111年3月3日隔離期滿，有法務部○○○○○○○111年4
      月7日桃監戒字第11100112210號函所檢附聲請人出庭及隔
      離紀錄資料等各1份（見本院簡抗卷第57至61頁），是聲
      請人於收受原裁定時顯未隔離，其所稱因隔離而無從購買
      郵票云云，顯屬無據。又經法務部○○○○○○○同時函覆本院
      稱：本監因出庭還押受隔離之受刑人，仍得使用保管金購
      買郵票等語，是聲請人縱係隔離，仍得自由使用保管金購
      買郵票，況聲請人實際上並未隔離，足認本件聲請人未能
      及時於5日內期限內提起抗告，其遲誤抗告期間顯係可歸
      責於聲請人自己之事由所致，並非因天災或其他不應歸責
      於己之情形，自不能據為聲請回復原狀之事由（最高法院
      81年度台抗字第260號裁定可供參照）。
四、綜上所述，本件抗告期間之遲誤，顯係因聲請人自己過失所
    致，而與刑事訴訟法第67條「非因過失」之要件有所不符，
    其向本院聲請回復原狀，自無理由；而聲請人遲至111年2月
    18日始補行抗告之主張，自應認為已逾5日法定期間，其抗
    告不合法律上之程式，且無從補正，應併予駁回。
五、據上論斷，應依刑事訴訟法第69條第1項前段、第408條第1
    項前段、第441條，裁定如主文。
中　　華　　民　　國　　111 　年　　5 　　月　　7 　　日
                  刑事第十五庭  審判長法　官  林龍輝
                                      法　官  吳軍良
                                      法　官　林岷奭
以上正本證明與原本無異。
不得抗告。
　　　　　　　　　　　　　　　        書記官　林慈思　　
中　　華　　民　　國　　111 　年　　5 　　月　　11　　日